臺灣臺北地方法院交通事件裁定　　　　　　　　　　九十三年度交聲字第三○三號
　　異　議　人
　　即受處分人　甲○○
右列受處分人因違反道路交通管理處罰條例案件，對於臺北市交通事件裁決所九十三
年三月十六日所為之處分（原處分：北市裁三字第裁二二—一Ａ0000000號、
裁二二—一Ａ0000000號、裁二二—一Ａ0000000號、裁二二—一Ａ0
000000號、裁二二—一Ａ0000000號、裁二二—一Ａ0000000號
、裁二二—一Ａ0000000號、裁二二—一Ａ0000000號、裁二二—一Ａ
0000000號），聲明異議，本院裁定如左：
    主  文
異議均駁回。
    理  由
一、按道路交通管理處罰條例所稱之汽車，依該條例第三條第八款規定包括機器腳踏
    車；再汽車駕駛人在禁止臨時停車處所及設有禁止停車標誌、標線之處所停車者
    ，處新臺幣（下同）六百元以上一千二百元以下罰鍰，道路交通管理處罰條例第
    五十六條第一項第一款、第四款分別定有明文。次按汽車駕駛人違規停車而駕駛
    人不在場，當場不能或不宜攔截製單舉發者，得對汽車所有人逕行舉發處罰；第
    七條之二之逕行舉發案件有左列情形之一者，得連續舉發：二、逕行舉發汽車有
    第五十六條第一項規定之情形，而駕駛人不在場或未能將車輛移置每逾二小時者
    ，同法第七條之二第一項第三款、第八十五條之一第二項第二款亦規定甚明。
二、原處分機關認異議人即受處分人甲○○所有之車號ＧＫＮ—○○八號重型機車，
    於民國九十三年一月二十八日上午九時二十分許、同年月二十九日上午十時四十
    分許、同年月二十九日下午五時十五分許、同年月三十日上午八時五十分許、同
    年二月三日上午九時五十分許、同年二月四日上午八時三十分許、同年二月五日
    上午八時三十分許、同年二月六日上午九時二十分許，在臺北市松山區松山火車
    站前劃設有禁止停車標線路段違規停車，另於同年二月二日上午九時四十分許在
    臺北市松山火車站前禁止臨時停車之行人穿越道處違規停車，各經臺北市停車管
    理處交通助理員拍照採證，並以該車有違反道路交通管理處罰條例第五十六條第
    一項第一款、第四款之行為連續掣單逕行舉發。受處分人於舉發單所載應到案日
    期前提出申訴，經原處分機關請原舉發單位調查結果，仍認受處分人所有之該部
    汽車違規事實明確，原處分機關乃分別依道路交通管理處罰條例第五十六條第一
    項第一款、第四款規定，針對各違規行為均裁處受處分人異議人罰鍰六百元。
三、聲明異議意旨略以：伊自今年一月二十七日前往鶯歌打工，將機車停放在松山火
    車站前，斯時不知該處為禁止停車處所，迨伊多日後放假回家取車才知被開單告
    發，請體諒伊之情況，協助減少罰單云云。經查：受處分人所有前開車號機車確
    實於前述時、地在劃設有禁止停車標線之處所違規停放，有採證相片九幀附卷可
    稽，且為受處分人所不爭執，伊有前引違規停車之事實，足堪認定。受處分人雖
    辯稱不知停車處所禁止停車，惟路緣之黃色實線為禁止停車線，為一般汽機車駕
    駛人週知之交通規則，是以汽機車駕駛人於停車時應當隨時注意該路段劃設之標
    線指示，尚不得以不知該路段所劃設標線意涵為由，即可主張不罰，或得予以減
    輕裁罰。受處分人前開辯詞所辯，洵屬無據，要不足採。
四、綜上所述，受處分人所有前開機車，確實在上開時、地違規停車，從而，原處分
    機關依道路交通管理處罰條例第五十六條第一項第一款、第四款及違反道路交通
    管理事件統一裁罰基準表之規定，就其各次違規行為分別裁處受處分人罰鍰六百
    元，並無違誤。本件異議為無理由，應予駁回。
據上論斷，依道路交通案件處理辦法第十九條，裁定如主文。
中　　　華　　　民　　　國　　　九十三　　　年　　　五　　月　　二十　　日
                                      臺灣臺北地方法院交通法庭
                                          法　官  陳婷玉
右正本證明與原本無異
如不服本裁定應於送達後五日內向本院提出抗告狀
                                          書記官  陳弘文
中　　　華　　　民　　　國　　　九十三　　　年　　　五　　月　　二十　　日
